臺灣新北地方法院刑事判決
110年度審易字第1831號
公  訴  人  臺灣新北地方檢察署檢察官
被      告  劉羽珍


上列被告因侵占案件，經檢察官提起公訴（110年度偵字第33190
號），被告於本院準備程序中就被訴事實為有罪之陳述，經本院
合議庭裁定由受命法官獨任進行簡式審判程序，判決如下：
    主  文
劉羽珍犯業務侵占罪，處有期徒刑陸月，如易科罰金，以新臺幣
壹仟元折算壹日；未扣案之犯罪所得新臺幣陸拾肆萬柒仟參佰陸
拾壹元沒收，於全部或一部不能沒收或不宜執行沒收時，追徵其
價額。 
    事  實
一、劉羽珍自民國91年5月1日起至110年4月29日止，受僱於新北
    市○○區○○路0段00號全國加油站股份有限公司新莊站（下稱
    全國加油站新莊站），擔任會計乙職，負責該站內一切帳務
    處理，及負責轉交所保管之站內營業額現金予保全人員繳回
    總公司等事務，為從事業務之人，竟意圖為自己不法之所有
    ，基於業務侵占之犯意，在全國加油站新莊站，利用將其保
    管之營業額現金交予保全人員繳回總公司之機會，變易持有
    為所有，接續於110年3月30日剋扣部分營業額款項新臺幣（
    下同）11萬5,000元、於同年4月4日剋扣10萬3,300元、於同
    年4月8日剋扣7萬9,000元、於同年4月15日剋扣14萬5,000元
    、於同年4月22日剋扣4萬2,950元、於同年4月28日剋扣26萬
    8,511元（共計75萬3,761元，嗣劉羽珍於同年4月7日繳回10
    萬6,400元，起訴書誤載為繳回「10萬6,790元」）挪作己用
    ，予以侵占入己，再利用不知情之保全人員將剩餘營業額款
    項繳回總公司。嗣全國加油站股份有限公司會計部核對帳目
    後察覺有異，始悉上情。 
二、案經全國加油站股份有限公司訴由新北市政府警察局新莊分
    局報告臺灣新北地方檢察署檢察官偵查起訴。
    理  由
壹、程序方面：
    本件被告劉羽珍所犯係死刑、無期徒刑、最輕本刑為3年以
    上有期徒刑以外之罪，其於準備程序中就被訴事實為有罪之
    陳述，經法官告知簡式審判程序之旨，並聽取公訴人及被告
    之意見後，依刑事訴訟法第273條之1第1項規定，由本院合
    議庭裁定由受命法官獨任進行簡式審判程序，且依刑事訴訟
    法第273條之2及第159條第2項規定，不適用傳聞法則有關限
    制證據能力之相關規定，合先敘明。
貳、實體方面：
一、上揭犯罪事實，業據被告劉羽珍於偵查中、本院準備程序及
    審理時均坦承不諱，核與證人即告訴代理人全國加油站新莊
    站站長黃俊霖於警詢時及偵查中之證述相符，並有被告於11
    0年4月30日書立之自白書1紙、監視錄影畫面截圖照片1張、
    對帳報表1紙、台灣保全股份有限公司護送簽證單5份、上開
    侵占期間之銷售日報表在卷可稽（見偵查卷第17至59頁），
    足認被告前揭任意性自白與事實相符，應堪信為真實。本案
    事證明確，被告犯行堪以認定，應依法論科。
二、論罪科刑： 
  ㈠核被告所為，係犯刑法第336條第2項之業務侵占罪。
  ㈡被告利用職務上之機會，先後6次侵占業務上所持有之全國加
    油站新莊站營業額現金，係出於單一犯意，在密接之時間、
    空間，以相同方式，持續侵害同一法益，各次舉動之獨立性
    極為薄弱，依一般社會健全觀念，在時間差距上，難以強行
    分開，應視為數個舉動之接續施行，為接續犯。
  ㈢爰審酌被告不思以正途賺取所需，為一己私利而侵占業務上
    持有之款項，違背誠信及職業道德，欠缺尊重他人財產權之
    觀念，所為殊非可取，惟念其犯後坦承犯行，態度尚可，並
    兼衡其前無犯罪科刑紀錄，有臺灣高等法院被告前案紀錄表
    在卷可佐，素行尚可，及其犯罪之動機、目的、手段、所侵
    占之金額，另考量被告已繳回部分款項，雖有意願賠償告訴
    人全國加油站股份有限公司，但僅能以分期給付方式為之，
    惟告訴人因有投保需出險之故而無法與被告成立調解，及其
    自陳高中畢業之智識程度，目前從事生產線工作、須撫養父
    母之生活狀況等一切情狀，量處如主文所示之刑，並諭知如
    易科罰金之折算標準，以資懲儆。
三、沒收：
  ㈠按犯罪所得，屬於犯罪行為人者，沒收之；前2項之沒收，於
    全部或一部不能沒收或不宜執行沒收時，追徵其價額；犯罪
    所得已實際合法發還被害人者，不予宣告沒收或追徵，刑法
    第38條之1第1項前段、第3項、第5項分別定有明文。
  ㈡查，被告侵占之款項共計75萬3,761元，屬本案之犯罪所得，
    其中10萬6,400元部分已經被告繳回告訴人，爰依刑法第38
    條之1第5項規定不予宣告沒收或追徵，剩餘未繳回之犯罪所
    得64萬7,361元，未據扣案，亦未實際合法發還告訴人，為
    避免被告無端坐享犯罪所得，且經核本案情節，宣告沒收並
    無過苛之虞，是以被告上開未扣案之犯罪所得，應依刑法第
    38條之1第1項前段、第3項之規定宣告沒收，於全部或一部
    不能沒收或不宜執行沒收時，追徵其價額。
據上論斷，應依刑事訴訟法第273條之1第1項、第299條第1項前
段，刑法第336條第2項、第41條第1項前段、第38條之1第1項前
段、第3項，刑法施行法第1條之1第1項，判決如主文。
本案經檢察官黃冠傑提起公訴，經檢察官張啓聰到庭執行職務。
中　　華　　民　　國　　111 　年　　1 　　月　　12　　日
                  刑事第二十五庭  法  官      曾淑娟
上列正本證明與原本無異。
如不服本判決，應於判決送達後20日內敘明上訴理由，向本院提
出上訴狀 (應附繕本) ，上訴於臺灣高等法院。其未敘述上訴理
由者，應於上訴期間屆滿後20日內向本院補提理由書「切勿逕送
上級法院」。
                                  書記官　    張佑慈
中　　華　　民　　國　　111 　年　　1 　　月　　12　　日

附錄本案論罪科刑法條全文：
中華民國刑法第336條
對於公務上或因公益所持有之物，犯前條第1項之罪者，處1年以
上7年以下有期徒刑，得併科15萬元以下罰金。
對於業務上所持有之物，犯前條第1項之罪者，處6月以上5年以
下有期徒刑，得併科9萬元以下罰金。
前二項之未遂犯罰之。